【裁判字號】    92,簡,179
【裁判日期】    920626
【裁判案由】    營業稅
【裁判全文】
高雄高等行政法院簡易判決                        九十二年度簡字第一七九號
    原      告  陳彥霖即賓友汽車企業社
    被      告  財政部臺灣省南區國稅局
    代  表  人  朱正雄  局長
    訴訟代理人  甲○○
右當事人間因營業稅事件，原告不服財政部中華民國九十二年一月二十三日台財訴字
第Ｚ000000000號訴願決定，提起行政訴訟。本院判決如左：
    主  文
訴願決定、原處分（含復查決定）關於違反營業稅法罰鍰部分，均撤銷。
訴訟費用由被告負擔。
    事實及理由
一、緣原告於民國（下同）八十五年八月至八十八年二月向九連汽車有限公司（以下
    簡稱九連公司）進貨，金額計新臺幣（下同）三七六、０００元（含稅），未依
    規定取得進項憑證，另原告於八十五年一月至八十八年二月銷售貨物，金額計六
    六三、五五一元（含稅），未依法開立統一發票，且於申報當期銷售額時亦未列
    入申報，經屏東縣稅捐稽徵處查獲並審理違章成立，乃核定補徵營業稅三一、五
    九六元（已繳納）及按所漏稅額三一、五九六元處三倍罰鍰八四、０００元（計
    至百元止），另按應取得未取得憑證總額三七六、０００元處百分之五罰鍰一七
    、九０四元，合計處罰鍰一０一、九０四元，原告不服，申經復查未獲變更，提
    起訴願，嗣經財政部訴願決定：「原處分（復查決定）關於違反稅捐稽徵法罰鍰
    部分撤銷，由原處分機關另為處分。其餘訴願駁回。」原告就違反營業稅法罰鍰
    部分猶表不服，遂提起本件行政訴訟，求為如主文所示之判決。原告起訴略以：
    其於八十五年八月至八十八年二月間，向九連公司進貨金額計三七六、０００元
    ，經查獲未依規定取得進貨憑證，除依稅捐稽徵法第四十四條規定處以罰鍰外，
    並按漏進漏銷認定違章，就未依規定取得進貨憑證金額，換算為銷貨漏開統一發
    票金額，再處以營業稅漏稅罰，固非無據。惟未依規定取得進貨憑證部分，原告
    主張其中一八一、０００元非屬其進貨材料，經財政部認為訴願有理由，並將原
    處分（復查決定）關於違反稅捐稽徵法罰鍰部分撤銷，則進貨部分既須再加詳查
    而處於不確定狀態，則由進貨所換算而得之銷貨金額，自無從認定，亦處於不確
    定狀態，惟財政部訴願決定，未思慮及此，未將營業稅銷貨部分一併撤銷重核，
    顯有未洽云云，而求為撤銷原處分暨訴願決定之判決。被告答辯則以：經查，原
    告未依規定取得進項憑證金額三七六、０００元，前經屏東縣稅捐稽徵處調查屬
    實，並經原告於八十九年一月五日作成承諾書承諾違章事實，違章事證足堪認定
    ，雖原告於八十九年九月二十五日向財政部提出訴願補充理由書時，檢附承諾書
    、估價單明細表等資料，訴請准予剔除，惟原告所提示之承諾書係九連公司負責
    人蘇堡聰所出具，而九連公司已於九十一年十月二十八日經屏東縣稅捐稽徵處簽
    報擅自歇業他遷不明，是該承諾書之真實性為何？難以查證，又原告主張系爭不
    屬其進貨材料中，係其介紹顧客向九連公司購買材料之金額合計一三七、０００
    元，然其所介紹之顧客即大盟及鴻昌二家汽車保養廠，經查營業稅籍檔，屏東縣
    並無大盟汽車保養廠之設籍，再查，原告所提示之估價單六張，均屬影本，且估
    價單抬頭均僅列示「賓友」二字，經手人署名不完整，亦無銷貨人蓋章，證明力
    殊值懷疑，是原處分按其所漏稅額處三倍罰鍰，並無不合等語，求為判決駁回原
    告之訴。
二、按營業稅稽徵業務於九十二年一月一日起由各地區國稅局收回自徵，本件訴訟營
    業稅業務亦於上開時間由屏東縣稅捐稽徵處改由被告承辦，則原告於九十二年三
    月二十七日提起本件訴訟，以財政部臺灣省南區國稅局為被告，即無不合，先予
    敘明。次按「營利事業依法規定應給與他人憑證而未給與，應自他人取得憑證而
    未取得，或應保存憑證而未保存者，應就其未給與憑證、未取得憑證或未保存憑
    證，經查明認定之總額，處百分之五罰鍰。」；「納稅義務人，有左列情形之一
    者，除追繳稅款外，按所漏稅額處一倍至十倍罰鍰，並得停止其營業：．．．三
    、短報或漏報銷售額者。」分別為行為時稅捐稽徵法第四十四條及營業稅法第五
    十一條第三款所明定。又「關於營業人進貨未依規定取得進貨憑證，並於銷貨時
    漏開統一發票之漏進漏銷案件，其銷貨漏開統一發票，同時觸犯稅捐稽徵法第四
    十四條及營業稅法第五十一條第三款規定部分，應依本部八十五年四月二十六日
    台財稅第八五一九０三三一三號函釋採擇一從重處罰，至其進貨未依規定取得進
    貨憑證部分，仍應依稅捐稽徵法第四十四條規定處罰。」亦為財政部中華民國八
    十五年六月十九日台財稅第八五０二九０八一四號函所明釋。
三、本件原告於八十五年八月至八十八年二月向九連公司進貨，金額計三七六、００
    ０元（含稅），未依規定取得進項憑證，另八十五年一月至八十八年二月銷售貨
    物，金額計六六三、五五一元（含稅），未依法開立統一發票，且於申報當期銷
    售額時亦未列入申報，經屏東縣稅捐稽徵處查獲並審理違章成立，乃按所漏稅額
    三一、五九六元處三倍罰鍰八四、０００元（計至百元止），另按應取得未取得
    憑證總額三七六、０００元處百分之五罰鍰一七、九０四元，合計裁處原告罰鍰
    一０一、九０四元，原告不服，提起行政救濟，嗣經財政部訴願決定：「原處分
    （復查決定）關於違反稅捐稽徵法罰鍰部分撤銷，由原處分機關另為處分。其餘
    訴願駁回。」上開事實有屏東縣稅捐稽徵處八十九年財營字第五十一號處分書、
    原告承諾書、稅額申報書及訴願決定書等附卷可稽，洵堪信實。
四、經查，本件原處分機關屏東縣稅捐稽徵處以原告八十五年八月至八十八年二月進
    貨未取得進貨憑證，金額計三七六、０００元（含稅），八十五年一月至八十八
    年二月銷貨未開立統一發票，金額計六六三、五五一元；而以前揭八十九年財營
    字第五十一號處分書分別就未取得憑證之進貨部分，依稅捐稽徵法第四十四條規
    定，裁處原告罰鍰一七、九０四元，並就未開立發票部分之銷貨部分，依營業稅
    法第五十一條第三款規定裁處原告罰鍰八四、０００元，共計一０一、九０四元
    ，足認該行政處分文書形式上雖屬單一，實質上係包含兩個獨立行政處分，原告
    自可個別提出行政爭訟，行政機關亦可個別予以撤銷、變更。又上開處分有關原
    告違反行為時營業稅法之違章事實，即原告八十五年一月至八十八年二月銷貨未
    開立發票共計金額六六三、五五一元，該筆金額係依原告未取得憑證之進貨金額
    據以推算，並加計九連公司內帳所查得之漏銷金額而得，有賓友企業社漏進及漏
    銷金額統計表附卷可稽。乃本件原告就上開八十九年財營字第五十一號處分不服
    ，提起行政救濟，嗣訴願決定以：「‧‧‧惟查本件訴願人主張以取得九連公司
    證明部分貨物不屬訴願人進貨材料之承諾書，是否屬實可採，核有由原處分機關
    就其提示承諾書、估價單明細表等資料再予詳實查明之必要，‧‧‧」等語，而
    將有關原告進貨未取得憑證之罰鍰處分撤銷，另將違反營業稅法罰鍰處分部分之
    訴願予以決定駁回。則本件對前揭訴願決定撤銷進貨罰鍰部分（即違反稅捐稽徵
    法罰鍰部分）因未提起行政訴訟，本院固無從審理，然原處分有關銷貨漏開發票
    之罰鍰部分，其金額計算既係由未取得憑證之進貨金額所推算，訴願決定機關自
    亦應將原處分銷貨漏開發票之罰鍰部分一併撤銷，方屬適法，蓋進貨金額既有待
    重核，銷貨金額亦難期正確故也，惟訴願決定竟仍就銷貨部分罰鍰予以維持，顯
    欠妥適。從而，原告起訴主張原處分有關進貨部分罰鍰既經訴願決定撤銷，須再
    加詳查而處於不確定狀態，基於無進貨即無銷貨之法理，由進貨所換算而得之銷
    售金額，自無從認定，原處分有關營業稅銷貨部分之罰鍰，自應一併撤銷重核等
    情，即屬可採。綜上所述，本件原告八十五年八月至八十八年二月進貨漏未取得
    憑證之罰鍰一七、九０四元部分，既已經訴願決定撤銷，則訴願決定駁回部分，
    即原告銷貨漏開發票，逃漏稅捐而違反行為時營業稅法之裁罰八四、０００元之
    處分，因違章金額計算無所附麗，系爭處分於法即有未合，原告起訴求予撤銷，
    自有所本，爰將訴願決定、原處分（含復查決定）關於違反營業稅法罰鍰部分，
    均予撤銷，以期適法。並不經言詞辯論為之。
五、據上論結，本件原告之訴為有理由，依行政訴訟法第二百三十三條第一項、第二
    百三十六條、第一百九十五條第一項前段、第九十八條第三項前段，判決如主文
    。
中      華      民      國    九十二    年      六      月    二十六    日
                              高雄高等行政法院第三庭
                                          法      官  林石猛
右為正本係照原本作成。
如不服本判決，應於送達後二十日內，向本院提出上訴狀並表明上訴理由，如於本判
決宣示後送達前提起上訴者，應於判決送達後二十日內補提上訴理由書（須按他造當
事人人數附繕本）。
提起上訴應預繳送達用雙掛號郵票七份（每份三十四元）。
中      華      民      國    九十二    年      六      月    二十六    日
                                          法院書記官  洪美智
附註：
行政訴訟法第二百三十五條（第一項、第二項）：
對於適用簡易程序之裁判提起上訴或抗告，須經最高行政法院之許可。
前項許可，以訴訟事件所涉及之法律見解具有原則性者為限。


司法院資訊處製作；財團法人民間司法改革基金會備份。
